# 母公司变为子公司，合并报表编制

提问人：yangjie980212 时间：2015-08-27 17:09:32
例如：甲、乙等自然人投资成立A公司（甲为控股股东），A公司、乙自然人投资成立B公司（A占61%）， 2015 年，A公司将持有的B公司股权转让给控股股东——自然人甲，而后B公司又收购了甲、乙等自然人持有的A公司100%的股权，请教陈版： 1 、该事项是否为同一控制下企业合并？如果是，是否应视同B公司一直是母公司期初也应以B为母公司编制合并报表？ 2 、如果不是同一控制下企业合并， 2015 年及期初如何编制合并报表？急盼回复，非常感谢！

回答人：chenyiwei
2015 年内这两次股权收购是否为一揽子交易，旨在实现母子颠倒的重组？另外重组前后A、B公司的实际控制人是否均认定为甲？ 如果是一揽子交易，且重组前后A、B的实际控制人均为甲，且满足“控制非暂时性”的标准，则可以认定为一项同一控制下的合并，但对于B收购乙所持有的A的部分股权，应按照收购少数股权进行处理。具体可参考《瑞华研究 2010 ～ 2014 汇编》中以下问题解答： 问题3-2-25（同一控制范围内母子公司颠倒重组的处理） 问题3-2-26（子公司吸收合并母公司的处理） 问题3-2-34（与同一控制下企业合并同时完成的收购少数股权交易）